---
title: "Tarea 4"
author: "Daniel Camarena"
date: "5/9/2017"
output: html_document
---

# Tarea 4

Contesta las siguientes preguntas (si lo deseas puedes usar simulación para responder):

1. Una baraja regular de 52 cartas se divide de manera aleatoria en 4 pilas de 13 cartas cada una. Calcula la probabilidad de que cada pila tenga exactamente un as. 

```{r}
library(tidyverse)
prob <- function(){
cards <-
  as.character(outer(
    c(2:10, "J", "Q", "K", "A")
    , c("S", "H", "D", "C")
    , paste
    , sep = "_"
  ))

deckThisHand <- sample(cards)
currCardToDeal <- 1

nToDeal <- 13
hand1 <- deckThisHand[currCardToDeal:(currCardToDeal+nToDeal-1)]
currCardToDeal <- currCardToDeal+nToDeal
hand2 <- deckThisHand[currCardToDeal:(currCardToDeal+nToDeal-1)]
currCardToDeal <- currCardToDeal+nToDeal
hand3 <- deckThisHand[currCardToDeal:(currCardToDeal+nToDeal-1)]
currCardToDeal <- currCardToDeal+nToDeal
hand4 <- deckThisHand[currCardToDeal:(currCardToDeal+nToDeal-1)]
currCardToDeal <- currCardToDeal+nToDeal

if(length(grep("A",hand1,value = TRUE))==1 && length(grep("A",hand2,value = TRUE))==1 && length(grep("A",hand3,value = TRUE))==1 && length(grep("A",hand4,value = TRUE))==1){
  result <- TRUE 
} else {
    result <- FALSE
  }
return(result)
}

n <-100000
result <- rerun(n, prob())
prob<-Reduce("+", result)/n
print(paste("La probabilidad de que cada pila tenga exactamente un as es",prob))
```


2. Se ruedan dos dados justos. ¿Cuál es la porbabilidad condicional de que el segundo resulte en 6 dado que los dados cayeron en números distintos?

```{r}
roll_dices <- function(){
dice1 <- c("1","2","3","4","5","6")
dice2 <- c("1","2","3","4","5","6")

throw1 <- sample(dice1,1)
throw2 <- sample(dice2,1)
while (throw1==throw2) {
  throw2 <- sample(dice2,1)
  throw1 <- sample(dice1,1)
}

if(throw2=="6"){
  result<-TRUE
}else{
  result <-FALSE
}

return(result)
}

n <-100000
result<- rerun(n, roll_dices())
prob<-Reduce("+", result)/n


print(paste("La probabilidad de que el segundo dado tenga un 6 dado a que los dos son diferentes es",prob))
```
3. Revolvemos una baraja de cartas y la partimos en dos mitades (26 cartas en cada parte). Extraemos una carta de la primera mitad y resulta en As. Colocamos el As en la segunda mitad de la baraja, revolvemos las 27 cartas correspondientes y seleccionamos una carta. ¿Cuál es la probabilidad de que hayamos seleccionado un As? Pista: condiciona en si seleccionamos o no la carta que añadimos.

```{r}
library(tidyverse)
shuffle <- function(){
deck<- as.character(outer(
    c(2:10, "J", "Q", "K", "A")
    , c("S", "H", "D", "C")
    , paste
    , sep = "_"
  ))

##tomamos un as
ace_index <- grep("A", deck)
ace <- deck[ace_index[1]]

##quitamos el as del maso para luego dividir
deck <- deck[-ace_index[1]]

##separamos las cartas
deck <- sample(deck)
deck1 <- deck[1:25]
deck2 <-deck[26:length(deck)]

##colocamos el as en el segundo maso
deck2 <- c(deck2,ace)
card <- sample(deck2,1)
if(length(grep("A", card, value = TRUE))==1){
    result <- TRUE
  } else{
    result <- FALSE
  } 

return(result)
}

n<- 100000
result <- rerun(n,shuffle())
prob<-Reduce("+", result)/n
print(paste("La probabilidad de que la carta elegida sea un as es",prob))
```


4. Resuelve de manera analítica el problema de las catafixias de Chabelo.

```{r}
library(tidyverse)
  
change <- function(){
doors <- c("car","goat","goat")
names(doors) <- c("1","2","3")
doors<- sample(doors)
player<-doors[1]
doors<-doors[-1]
presenter <- doors[which(doors == "goat")[1]]
doors <- doors[-which(doors=="goat")[1]]
new_door <- doors
if(new_door == "car"){
  result = TRUE
}else{
  result = FALSE
}
return(result)
}

no_change <- function(){
doors <- c("car","goat","goat")
names(doors) <- c("1","2","3")
doors<- sample(doors)
player<-doors[1]
doors<-doors[-1]
presenter <- doors[which(doors == "goat")[1]]
doors <- doors[-which(doors=="goat")[1]]
if(player == "car"){
  result = TRUE
}else{
  result = FALSE
}
return(result)
}

n <-100000
result_change <- rerun(n, change())
prob<-Reduce("+", result_change)/n

result_no_change <- rerun(n, no_change())
prob2<-Reduce("+", result_no_change)/n

print(paste("La probabilidad de ganar cambiando la puerta es",prob))
print(paste("La probabilidad de ganar sin cambiar la puerta es",prob2))
```

De manera análitica queda como sigue:
[Arbol](images/Monty_Hall_Tree.png)


