---
title: 'Tarea: simulación de modelos'
output: html_document
---

Los datos beauty consisten en evaluaciones de estudiantes a profesores, los 
estudiantes calificaron belleza y calidad de enseñanza para distintos cursos en 
la Universidad de Texas. Las evaluaciones de curso se realizaron al final del 
semestre y tiempo después 6 estudiantes que no llevaron el curso realizaron los 
juicios de belleza. Ajusta un modelo de regresión lineal usando las variables 
_edad_ (age), _belleza_ (btystdave), _sexo_ (female) e _inglés no es primera 
lengua_ (nonenglish) para predecir las evaluaciones del curso (courseevaluation)
.

```{r}
library(tidyverse)
beauty <- read.csv("./data/beauty.csv")
fit_score <- lm(courseevaluation ~ age + btystdave + female + nonenglish, 
                data = beauty)
```


1. La instructora A es una mujer de 50 años, el inglés es su primera lengua y 
tiene un puntaje de belleza de -1. El instructor B es un hombre de 60 años, 
su primera lengua es el inglés y tiene un puntaje de belleza de -0.5. Simula
1000 generaciones de la evaluación del curso de estos dos instructores. En 
tus simulaciones debes incorporar la incertidumbre en los parámetros y en la
predicción. 

Para hacer las simulaciones necesitarás la distribución del vector de 
coeficientes $\beta$, este es normal con media:
```{r}
coef(fit_score)
```
y matriz de varianzas y covarianzas $\sigma^2 V$, donde $V$ es: 
```{r}
summary(fit_score)$cov.unscaled
```

y $\sigma$ se calcula como $\sigma=\hat{\sigma}\sqrt{(df)/X}$, donde X es una 
generación de una distribución $\chi ^2$ con $df$ (458) grados de libertad
$\hat{\sigma}$ es:

```{r}
summary(fit_score)$sigma
```

y $df$ (los grados de libertad) se obtienen:

```{r}
summary(fit_score)$df[2]
```
```{r}
simula_parametros<-function(){
  #empezamos con sigma
  sigma <- 0.5320521*sqrt(458/rchisq(1, 458))
  #usamos sigma para simular las betas
  beta <- MASS::mvrnorm(1, mu = c(4.244464824,-0.002585912,0.141031893,-0.210304324,-0.332233708), 
        Sigma = sigma ^ 2 * matrix(c(0.0200304151,-3.768216e-04,-1.072236e-03,-2.970576e-03,-6.226712e-04,
                                     -0.0003768216,7.510864e-06,2.485918e-05,3.748053e-05,-5.071858e-07,
                                     -0.0010722364,2.485918e-05,1.083342e-03,-7.669343e-05,-3.415205e-05,
                                     -0.0029705762,3.748053e-05,-7.669343e-05,2.735283e-03,-1.578643e-05,
                                     -0.0006226712,-5.071858e-07,-3.415205e-05,-1.578643e-05,1.076198e-02), nrow = 5))
  list(sigma = sigma, beta = beta)
}

sims_parametros <- rerun(2000, simula_parametros()) 

```
Una vez que obtengas una simulación del vector $\beta$ generas simulaciones 
para los profesores usando el modelo de regresión lineal y las simulaciones
de los parámetros.
```{r}

#Sujeto A variables: X1 = 50, X2 = -1, X3 = 1, X4 = 0
#Sujeto B variables: X1 = 60, X2 = -0.5, X3 = 0, X4 = 0
simula_puntajes_a <- function(beta, sigma){
    Xa <- c(50,-1,1,0)
    vector_mu <- c(beta[1]+beta[2]*Xa[1]+beta[3]*Xa[2]+beta[4]*Xa[3]+beta[5]*Xa[4]) # beta_0 + beta_1 X
    obs = rnorm(1000, vector_mu, sigma)
}

sims_puntajes_a <- map(sims_parametros, ~simula_puntajes_a(beta = .[["beta"]], sigma = .[["sigma"]]))
medias_incert_a <- sims_puntajes_a %>% map_dbl(mean)

quantile(medias_incert_a, c(0.025, 0.975))
qplot(medias_incert_a, geom = "histogram", binwidth = .01, main = "Histograma A")


simula_puntajes_b <- function(beta, sigma){
    Xb <- c(60,-0.5,0,0)
    vector_mu <- c(beta[1]+beta[2]*Xb[1]+beta[3]*Xb[2]+beta[4]*Xb[3]+beta[5]*Xb[4]) # beta_0 + beta_1 X
    obs = rnorm(1000, vector_mu, sigma)
}

sims_puntajes_b <- map(sims_parametros, ~simula_puntajes_b(beta = .[["beta"]], sigma = .[["sigma"]]))
medias_incert_b <- sims_puntajes_b %>% map_dbl(mean)

quantile(medias_incert_b, c(0.025, 0.975))
qplot(medias_incert_b, geom = "histogram", binwidth = .01, main = "Histograma B")
```


+ Realiza un histograma de la diferencia entre la evaluación del curso
para A y B. 

```{r}
result <- medias_incert_a - medias_incert_b
qplot(result, geom = "histogram", binwidth = .01, main = "Diferencia entre A y B")
```
+ ¿Cuál es la probabilidad de que A obtenga una calificación mayor?
```{r}
probA <- length(result[which(result>0)])/1000
print(paste("La probabilidad de que A obtenga una calificacion mayor es", probA))
```
2. En el inciso anterior obtienes simulaciones de la distribución conjunta
$p(\tilde{y},\beta,\sigma^2)$ donde $\beta$ es el vector de coeficientes de 
la regresión lineal. Para este ejercicio nos vamos a enfocar en el coeficiente
de belleza ($\beta_3$), realiza 6000 simulaciones del modelo (como en el inciso 
anterior) y guarda las realizaciones de $\beta_3$. 

```{r}
sims_parametros <- rerun(6000, simula_parametros())
betas<-unlist(sims_parametros)
beta_3 <- betas[which(names(betas)=="beta3")]
```
+ Genera un histograma con las simulaciones de $\beta_3$.
```{r}
qplot(beta_3, geom = "histogram", binwidth = .01, main = "Beta 3")
```
+ Calcula la media y desviación estándar de las simulaciones y comparalas con la 
estimación y desviación estándar del coeficiente obtenidas usando summary.
```{r}
paste("Media Simulacion:",mean(beta_3),"Coeficiente:",coef(fit_score)[3])
sd(beta_3)
```