---
title: "11-Tarea"
author: "Daniel Camarena"
output: html_document
---
```{r, echo = FALSE, warning = FALSE, message = FALSE}
library(tidyverse)
library(knitr)
library(grid)
library(gridExtra)
library(nullabor)
```
1. En este ejercicio usaremos los datos _threept_, éstos corresponden a 
lanzamientos para encestar canastas de 3 puntos, las variables _r_ y _ángulo_
indican la posición desde donde se lanzó el balón, siendo _r_ la distancia 
entre el jugador y la canasta y _angle_ el ángulo entre ellos.

```{r}
threept <- read.csv("threept.csv")
head(threept)
```


* ¿La posición en la cancha influye en la probabilidad de éxito (encestar)?
Piensa en una manera gráfica de visualizar esta pregunta y pruebala usando 
inferencia gráfica.

Separamos la grafica en dos: missed y made, graficando en cada una de ellas el angulo vs las distancia

```{r}
threept %>% 
  ggplot(aes(x = angle, y = r)) +
  geom_point() +
  facet_wrap(~result)
```

Usaremos el paquete nullabor para ver si la distancia del aro influye en el accurracy del tiro. Permutamos la variable result y graficamos


```{r}
null_threept <- lineup(null_permute("result"), threept)

null_threept %>% 
  ggplot(aes(x = angle, y = r, color = result)) +
  geom_point() +
  facet_wrap(~.sample)
```

Como podemos ver, no es posible distinguir los datos reales de los simulados por el paquete nullabor, lo que nos lleva a concluír que no hay una relación entre la distancia al aro y el resultado del tiro.


2. Se busca estudiar el efecto de pesticidas en el control de cucarachas en 
departamentos urbanos. Se realiza un experimento donde se dividen los 
departamentos en grupo de tratamiento (160 deptos.) y grupo de control 
(104 deptos.). En cada departamento se mide el número de cucarachas atrapadas
$y_i$ en un conjunto de trampas. Distintos departamentos tuvieron trampas un 
número distinto de días, y denotamos por $u_i$ el número de días-trampa en el 
i-ésimo departamento. Se propone el siguiente modelo: 
$$y_i \sim Poisson(u_i,exp(X\beta))$$
donde X representa variables explicativas (predictores), en este caso, 
consisten en el nivel de cucarachas antes del tratamiento (roach1), una variable
binaria indicando si se aplica insecticida en el departamento (treatment) y una
variable binaria indicando si el edificio es de personas mayor (senior). En R el
modelo se ajusta como sigue:

```{r}
roachdata <- read.csv("roachdata.csv", stringsAsFactors = FALSE)
glm_1 <- glm(y ~ roach1 + treatment + senior, family = poisson, 
  offset = exposure2, data = roachdata)


```

* ¿Qué tan bien se ajusta el modelo a los datos? Para responder esta pregunta
crea 19 datos simulados y grafica un histograma de los datos junto con 
los datos verdaderos. Para simular del modelo puedes usar el siguiente código:

```{r}
n <- nrow(roachdata)
X <- model.matrix(~ roach1 + treatment + senior, family = poisson, 
  data = roachdata)
y_hat <- roachdata$exposure2 * exp(X %*% coef(glm_1))
y_rep <- rpois(n, y_hat)

null_roachdata <- lineup(null_dist('y', dist = 'poisson', 
    params = mean(y_rep)), n = 20, roachdata)

null_roachdata %>% 
  ggplot(aes(x = y)) +
  geom_histogram(bins = 20) +
  facet_wrap(~.sample)
```

* ¿En que se diferencían los datos observados de los simulados?

Los datos observados tienen mas outliers, es decir la cola de su distribución es más pesada


3. Neurocientíficos cognitivos investigan que áreas del cerebro se activan 
durante una tarea específica. Es común que los investigadores observen que un
área particular del cerebro se encuentra activa y a partir de ello infieran que
se está llevando a cabo una función cognitiva particuar. En un artículo Poldrack 
notó que esas inferencias no tenían mucho sustento, y recomendó que se usara la 
regla de Bayes. Poldrack reportó la siguiente tabla de frecuencias basada en 
estudios de tareas relacionadas con lenguaje, en la tabla se reporta si la tarea
esta relacionada con lenguaje y si la región de interés (ROI) estaba activa o 
inactiva durante la tarea. 

Estudio | Lenguaje | No lenguaje
--------|----------|-------------
Activa  | 166      | 199
Inactiva| 703      | 2154

Supón que se realiza un estudio y se observa que la región de interés esta 
activa. Si la probabilidad inicial de que la tarea involucre procesamiento de 
lenguaje es 0.5, ¿cuál es la probabilidad posterior condicional a que la región
esta activa?

Partimos de la probabilidad condicional de los eventos.

$$P(A) = P(A|L)P(L) + P(A|NL)P(NL)$$

Donde L = Lenguaje, A = Region Activa y NL = No Lenguaje

Sabemos que $P(L)=0.5$, entonces podemos calcular $P(A|L)$ usando los datos de la tabla.


Vamos a fijar la columna lenguaje y calculamos las probabilidades de Region Activa e Inactiva.

```{r}
confusion <- matrix(c(166, 703, 199, 2154), nrow = 2)
colnames(confusion)<-c("Lenguaje","No Lenguaje")
rownames(confusion)<-c("Activa","Inactiva")
condicionales <- confusion[,1] / sum(confusion[,1])
condicionales

p_i <- 0.5

p_f <- condicionales[1] * p_i + condicionales[2] * (1 - p_i)

print(paste("La probabilidad posterior de que la region este activa es:", round(p_f * 100, 2), "%"))
```

